臺灣臺中地方法院刑事判決　　　　　　　　　　　　　九十年度易字第三三三號
　　公　訴　人　台灣台中地方法院檢察署檢察官
　　被　　　告　甲○○
　　　　　　　　丙○○
右列被告因賭博案件，經檢察官提起公訴（八十九年度偵字第一四三五三號、第一六
三○七號），本院判決如左：
    主  文
丙○○共同連續意圖營利，聚眾賭博，處有期徒刑伍月，如易科罰金，以參佰元折算
壹日。扣案之樸克牌拾副、骰子參顆、抽頭金新台幣壹萬壹仟伍佰元，均沒收。
甲○○共同連續意圖營利，聚眾賭博，處有期徒刑肆月，如易科罰金，以參佰元折算
壹日。扣案之樸克牌拾副、骰子參顆、抽頭金新台幣壹萬壹仟伍佰元，均沒收。
    事  實
一、丙○○基於意圖營利之概括犯意，自民國八十九年四月二十日起，在其所承租之
    台中市○○路二○五巷二四之一號四樓房子，連續聚集顏文、林季煌、江國柱、
    己○○、廖玉爾、徐添丁、楊閏杰、郭發展、溫茂林、乙○○等多人，以其所提
    供之樸克牌、骰子為俗稱「斃十」之賭博，其賭法為：由賭客輪流做莊，每人發
    兩張牌，然後比牌面點數之大小，大者為贏，每人底注為新台幣（下同）一百元
    ，丙○○自每局之全部底注中，每一千元抽一百元牟利，並以日薪二千元僱用有
    犯意聯絡之甲○○負責現場之工作。嗣於八十九年五月一日十六時三十五分許，
    在上址為警當場查獲甲○○及顏文等十名賭客，並扣得丙○○所有供賭客賭博所
    用之樸克牌十副、骰子三顆，及抽頭金一萬一千五百元。
二、案經台中市警察局第三分局報請臺灣臺中地方法院檢察署檢察官偵查起訴。
    理  由
一、訊據被告甲○○，坦承其為該賭場之唯一負責人，並稱被告丙○○未參與經營；
    質之被告丙○○，矢口否認經營賭場牟利，辯稱：該賭博之處原係伊向戊○○○
    所承租，以當居住之用，八十九年四月起，伊即將該屋轉租予被告甲○○，而被
    告甲○○利用該處聚賭，伊並不知情也未參與云云。經查，被告甲○○於被查獲
    當日在警訊中、翌日在檢察官復訊時，均供稱：「賭場負責人是丙○○，我只是
    受僱於丙○○，而丙○○當時因外出購物，才未被查獲，現場查獲之樸克牌、骰
    子是丙○○提供的」（參核退卷第四頁背面、第一四三五三號偵卷第二十頁），
    又賭客己○○、乙○○於八十九年五月一日在警訊中均指稱：「負責人是綽號阿
    得之人」（參第一四三五三號偵卷第二八頁、第四十頁），己○○於九十一年一
    月十七日在本院續稱：「被查獲之前，就常常在那裡看到在庭的丙○○（當庭指
    認），別人都叫他阿得，他在那裡負責買茶水，我最後一次看到他，是在查獲前
    兩、三天」，被告丙○○在場聞後陳稱：「我和太太吵架後就自己租那個地方來
    住，有時候其他計程車司機會來找我，他們有需要叫我買茶水我就去買茶水，我
    不知道證人（指己○○）叫什麼名字，我和他不熟」，此有各該筆錄在卷可佐，
    而按被告丙○○果於八十九年四月起，即將該屋轉租給被告甲○○，為何己○○
    於被查獲前二、三天還在該處看到被告丙○○，且被告丙○○承租該處果係當私
    人住居之用，何以不熟（甚至不認識）之人竟能自由出入，還可叫屋主去買茶水
    ，此顯違一般經驗法則。因認被告甲○○於初訊時所述為真，被告丙○○所辯僅
    係卸責之詞，被告甲○○在本院所言，則顯係迴護被告丙○○之舉，均不足採信
    ，此外本件復有賭客顏文、林季煌、江國柱、廖玉爾、徐添丁、楊閏杰、郭發展
    、溫茂林等八人之警訊筆錄在卷可考，及扣案之樸克牌十副、骰子三顆、抽頭金
    一萬一千五百元足憑，事證已臻明確，被告二人之犯行均堪認定。
二、核被告二人所為，均係犯刑法第二百六十八條前段之意圖營利供給賭博場所罪、
    後段之意圖營利聚眾賭博罪。渠二人有犯意聯絡及行為分擔，均為共同正犯；又
    被告二人基於一個意圖營利之決定，同時供給賭博場所、聚眾賭博，屬一行為觸
    犯二罪名之想像競合犯，均應從一情節較重之意圖營利聚眾賭博罪處斷；再被告
    二人多次犯行，均時間緊接、方法相同，觸犯構成要件相同之罪名，顯係基於概
    括犯意為之，均應依連續犯規定論以一罪，並加重其刑。爰審酌被告丙○○犯後
    飾詞卸責、尚無悔意，被告甲○○僅係受僱之人，及兩人行為時間均非久長等一
    切情狀，分別量處如主文所示之刑，並均諭知易科罰金之折算標準。扣案之樸克
    牌十副、骰子三顆，係被告丙○○所有供本犯行所用之物，此據被告甲○○於警
訊中陳述明確，抽頭金一萬一千五百元，係被告丙○○所有因犯罪所得之物，依
    刑法第三十八條第一項第二款、第三款之規定，均併予宣告沒收。另本件雖尚扣
    得賭資十四萬一千零五十元，惟因該些賭資係賭客所有，此經當天到現場執勤之
    警員丁○○陳述在卷（參本院九十年十二月六日訊問筆錄），且被告二人所犯者
    非刑法第二百六十六條或第二百六十七條之賭博罪，故未能併為沒收之宣告，附
    此敘明。
據上論斷，應依刑事訴訟法第二百九十九條第一項前段，刑法第二十八條、第五十六
條、第二百六十八條前段、後段、第五十五條、第四十一條第一項前段、第三十八條
第一項第二款、第三款，罰金罰鍰提高標準條例第一條前段、第二條，判決如主文。
中      華      民      國    九十一    年      一      月    二十四    日
                                        法  官  李  秋  娟
右正本證明與原本無異。
如不服本判決，應於判決送達後十日內向本院提出上訴狀，上訴於臺灣高等法院臺中
分院( 須附繕本 )。
                                        書記官
中    華    民    國      九十一      年       一      月     二十四    日
附錄論罪科刑法條
刑法第二百六十八條
意圖營利，供給賭博場所或聚眾賭博者，處三年以下有期徒刑，得併科三千元以下罰
金。
